【裁判字號】    95,簡上,22
【裁判日期】    950526
【裁判案由】    違反動產擔保交易法
【裁判全文】
臺灣士林地方法院刑事判決              95年度簡上字第22號
上  訴  人
即  被  告  乙○○
上列上訴人即被告因違反動產擔保交易法案件，不服本院士林簡
易庭中華民國94年12月14日94年度士簡字第1325號刑事簡易判決
（聲請簡易判決處刑案號：臺灣士林地方法院檢察署94年度偵緝
字第991 號），提起上訴，本院管轄之第二審合議庭判決如下：
    主  文
原判決撤銷。
乙○○動產擔保交易之債務人，意圖不法之利益，將標的物出質
，致生損害於債權人，處有期徒刑月，如易科罰金以佰元折
算壹日。
    事  實
一、乙○○於民國92年2 月間，以動產擔保附條件買賣方式向華
    中汽車股份有限公司（現已合併於順益汽車股份有限公司，
    以下簡稱順益公司）購買車號2427-GN 號小客車，總價為新
    臺幣（下同）66萬7,840 元，除於交車時給付7 萬1,752 元
    外，其餘款項自92年3 月25日起至95年2 月25日止，分36期
    給付，每月一期，每期給付1 萬6,558 元予順益公司，標的
    物即上開自小客車存放地點為臺北市○○區○○路88號前，
    在債務清償完畢前，債務人僅得依約保管使用，不得任意轉
    讓、出質或為其他處分。詎乙○○，自第3 期起即拒不付款
    ，並於92年5 月間，因自己經營之溫泉旅館財物狀況不佳，
    積欠員工薪資，而將該自小客車持向臺北市○○○路之「和
    信當鋪」典當出質，得款10萬元解決其公司經營問題後花用
    殆盡，致債權人順益公司因而受有損害。
二、案經順益公司訴請臺灣士林地方法院檢察署檢察官偵查後聲
    請簡易判決處刑。
    理  由
一、上揭犯罪事實，業據上訴人即被告乙○○於本院審理時坦承
    不諱，核與告訴代理人甲○○於警訊、偵查中指訴之情節相
    符，並有附條件買賣契約書、汽車新領牌照登記書、順益公
    司客戶分期明細表等影本各1 份附卷可稽，足認被告自白與
    事實相符，堪可採信。本件事證已臻明確，被告犯行堪以認
    定，應依法論科。
二、核被告乙○○所為，係犯動產擔保交易法第38條之罪。原審
    以被告罪證明確予以論罪科刑，固非無見，惟查：被告於上
    訴後之95年4 月12日及95年4 月20日，已經分別再繳付2 期
    欠款，有上訴人乙○○提出之匯款憑條影本2 紙在卷可參（
    本院卷第68、69頁），原審未及審酌上述被告犯罪後之態度
    及情狀，以致判處有期徒刑6 月，量刑稍嫌過重，上訴意旨
    認量刑過重等情，為有理由，應由本院撤銷改判。爰審酌被
    告前有多項違反銀行法、竊佔等前科紀錄，經法院判處罪刑
    確定，有臺灣高等法院被告全國前案紀錄表在卷可稽，素行
    非佳，本件車輛價值及造成債權人之損害數額，及其犯罪之
    動機乃在於個人經營公司財務狀況不佳所致，事後已經返還
    部分款項，且坦承犯行，態度尚佳等一切情狀，量處如主文
    第2 項所示之刑，並諭知易科罰金之折算標準。
三、據上論斷，應依刑事訴訟法第455 條之1 第1 項、第3 項、
    第369 條第1 項前段、第364 條、第299 條第1 項前段，動
    產擔保交易法第38條，刑法第11條前段、第41條第1 項，罰
    金罰鍰提高標準條例第1 條前段、第2 條，判決如主文。
本案經檢察官盧美如到庭執行職務。
中    華    民    國    95    年    5     月    26    日
                  刑事第三庭審判長法  官  洪英花
                                  法  官  周群翔
                                  法  官  王沛雷
以上正本證明與原本無異。
本件不得上訴。
                                  書記官  蘇彥宇
中    華    民    國    95    年    5     月    26    日
附錄本案論罪科刑法條之依據：
動產擔保交易法第38條
動產擔保交易之債務人，意圖不法之利益，將標的物遷移、出賣
、出質、移轉、抵押或為其他處分，致生損害於債權人者，處3
年以下有期徒刑、拘役或科或併科6000元以下之罰金。


司法院資訊處製作；財團法人民間司法改革基金會備份。
